【裁判字號】    90,交聲,27
【裁判日期】    901026
【裁判案由】    違反道路交通管理處罰條例聲明異議
【裁判全文】
臺灣苗栗地方法院交通事件事裁定                      九十年度交聲字第二七號
     原處分機關  交通部公路局新竹區監理所苗栗監理站
     異  議  人
     即受處分人  乙○○
右列受處分人因違反道路交通管理處罰條例案件，對於交通部公路局新竹區監理所苗
栗監理站九十年三月二日所為之處分（原處分案號：竹監苗字第裁五四–Ｄ九Ａ一八
四五○五號)，聲明異議，本院裁定如左：
    主  文
原處分撤銷。
乙○○汽車駕駛人行經有燈光號誌管制之交岔路口闖紅燈，處罰鍰新台幣壹仟捌佰元
，並記違規點數點。
    理  由
一、按修正前道路交通管理處罰條例第五十三條規定：汽車駕駛人行經有燈光號誌管
    制之交岔路口闖紅燈者，處銀元六百元以上一千二百元以下罰鍰。又同條例第六
    十三條第一項第三款規定：違反第五十三條規定者，除依原條例款處罰外，並記
    違規點數三點。
二、原處分意旨略以：受處分人即異議人乙○○於民國九十年二月二日十五時四十五
    分許，駕駛Ｗ四–八二七二號自用小客車，在北二高交流道口（國道三號高速公
    路大溪交流道口之交岔路口）闖紅燈，經警舉發，依據修正前路管理處罰條例第
    五十三條規定，裁處罰鍰新台幣一千八百元。
三、聲明異議意旨略以：受處分人乙○○於九十年二月二日十五時四十五分許，駕駛
    車牌號碼Ｗ四–八二七二號三陽廠牌自用小客車，沿國道三號高速公路大溪交流
    道（下稱大溪交流道）聯絡道由大溪往中壢方向行駛，途經大溪交流道口之交岔
    路口時，並未闖紅燈，應係警員誤判燈號，為此聲明異議云云。
四、經查，證人即當場舉發之警員甲○○於本院調查時證稱：其當時是在距離大溪交
    流道口之交岔路口約二十公尺處之高速公路路橋下執勤，當時燈光號誌為紅燈，
    其他車輛均已停止於路口前，只有受處分人的車闖紅燈，因此在高速公路路橋下
    將受處分人攔下來」等語，而證人甲○○與受處分人並無仇怨，自無設詞誣陷，
    身觸偽證重罪之必要，其所為證詞應可採信。是受處分人辯稱其未闖紅燈等語，
    並不可採。原處分機關依道路交通管理處罰條例第五十三條規定裁處罰鍰新台幣
    一千八百元，固非無見，惟因違反道路交通管理處罰條例第五十三條規定者，依
    同條例第六十三條第一項第三款規定，應並記違規點數三點，是原處分機關漏未
    裁處並記違規點數三點，核與道路交通管理處罰條例第六十三條第一項第三款之
    規定不符，即有未洽。本件受處分人聲明異議雖無理由，但因原處分既有前揭違
    法之處，即已無法維持。原處分自應由本院予以撤銷，仍以受處分人有違反道路
    交通管理處罰條例第五十三條規定之行為，依該條規定裁處罰鍰新台幣一千八百
    元，並依同條例第六十三條第一項第三款規定，並記違規點數三點，裁定如主文
    第二項所示，以資適法。
五、據上論斷，應依道路交通案件處理辦法第二十條前段，裁定如主文。
中    華    民    國      九十      年      十      月      二十六      日
                                臺灣苗栗地方法院交通法庭
                                    法  官  陳  慧  萍
右正本證明與原本無異。
如不服本裁定應於送達後五日內向本院提出抗告狀。
                                    書記官  陳  建  分
中    華    民    國      九十      年      十      月      二十六      日


司法院資訊處製作；財團法人民間司法改革基金會備份。
